臺灣彰化地方法院刑事裁定
111年度聲字第724號
聲  請  人  臺灣彰化地方檢察署檢察官   
受  刑  人  楊盷珊




上列聲請人因受刑人數罪併罰有二裁判以上，聲請定其應執行之
刑（111年度執聲字第381號），本院裁定如下：
    主  文
楊盷珊犯如附表所示之罪及所處之刑，應執行有期徒刑伍年。
    理  由
一、本件聲請意旨略以：受刑人楊盷珊（下稱受刑人）因毒品危
    害防制條例等案件，先後經法院判決確定如附表所載，並有
    各該判決附卷可稽，依刑法第53條、第51條第5款規定，應
    定其應執行之刑，爰依刑事訴訟法第477條第1項聲請裁定等
    語。
二、按裁判確定前犯數罪者，併合處罰之；數罪併罰有二裁判以
    上者，依刑法第51條之規定，定其應執行之刑，同法第50條
    第1項前段、第53條分別定有明文。
三、經查，本件受刑人因犯如附表所示之罪，經本院先後以如附
    表所示判決判處如附表所示之刑，並均經分別確定在案，有
    上開判決書及臺灣高等法院被告前案紀錄表在卷可稽。茲檢
    察官聲請定其應執行之刑，本院審核認聲請為正當，應定其
    應執行刑如主文所示。
四、依刑事訴訟法第477條第1項，刑法第53條、第51條第5款，
    裁定如主文。
中　　華　　民　　國　　111 　年　　8 　　月　　5 　　日
                  刑事第七庭    法  官  鮑慧忠
以上正本證明與原本無異。
如不服本裁定，應於裁定送達後5日內，向本院提出抗告狀。
中　　華　　民　　國　　111 　年　　8 　　月　　5 　　日
                                書記官  羅婉嘉


　附表：
編號 罪名 宣告刑  犯罪日期 偵查（自訴）機關年度案號         最後事實審         確  定  判  決    備  註      法院 案     號 判決日期 法院 案      號 判決確定日期  1 毒品危害防制條例 有期徒刑3年10月 110.04.25 彰化地檢110年度偵字第9732、10423號 彰化地院 110年度訴字第782號 110.12.21 彰化地院 110年度訴字第782號 111.01.19 彰化地檢111年度執字第1077號 2 毒品危害防制條例 有期徒刑3年10月 110.06.01 彰化地檢110年度偵字第9732、10423號 彰化地院 110年度訴字第782號 110.12.21 彰化地院 110年度訴字第782號 111.01.19 彰化地檢111年度執字第1077號 3 毒品危害防制條例 有期徒刑3年10月 110.08.10 彰化地檢110年度偵字第9732、10423號 彰化地院 110年度訴字第782號 110.12.21 彰化地院 110年度訴字第782號 111.01.19 彰化地檢111年度執字第1077號 4 毒品危害防制條例 有期徒刑3年10月 110.04.27 彰化地檢110年度偵字第9732、10423號 彰化地院 110年度訴字第782號 110.12.21 彰化地院 110年度訴字第782號 111.01.19 彰化地檢111年度執字第1077號 5 毒品危害防制條例 有期徒刑3年10月 110.06.22 彰化地檢110年度偵字第9732、10423號 彰化地院 110年度訴字第782號 110.12.21 彰化地院 110年度訴字第782號 111.01.19 彰化地檢111年度執字第1077號 6 毒品危害防制條例 有期徒刑3年9月 110.08.08 彰化地檢110年度偵字第9732、10423號 彰化地院 110年度訴字第782號 110.12.21 彰化地院 110年度訴字第782號 111.01.19 彰化地檢111年度執字第1077號 7 毒品危害防制條例 有期徒刑3年8月 110.04.15 彰化地檢110年度偵字第9732、10423號 彰化地院 110年度訴字第782號 110.12.21 彰化地院 110年度訴字第782號 111.01.19 彰化地檢111年度執字第1077號 8 毒品危害防制條例 有期徒刑3年8月 110.05.31 彰化地檢110年度偵字第9732、10423號 彰化地院 110年度訴字第782號 110.12.21 彰化地院 110年度訴字第782號 111.01.19 彰化地檢111年度執字第1077號 9 藥事法 有期徒刑7月 110.07.08 彰化地檢110年度偵字第9732、10423號 彰化地院 110年度訴字第782號 110.12.21 彰化地院 110年度訴字第782號 111.01.19 彰化地檢111年度執字第1077號 10 藥事法 有期徒刑7月 110.08.07 彰化地檢110年度偵字第9732、10423號 彰化地院 110年度訴字第782號 110.12.21 彰化地院 110年度訴字第782號 111.01.19 彰化地檢111年度執字第1077號 11 藥事法 有期徒刑7月 110.08.08 彰化地檢110年度偵字第9732、10423號 彰化地院 110年度訴字第782號 110.12.21 彰化地院 110年度訴字第782號 111.01.19 彰化地檢111年度執字第1077號 編號1至11經原判決定應執行有期徒刑4年6月。            12 毒品危害防制條例 有期徒刑8月 110年8月11日前一個月內某日至110年8月11日被查獲止 彰化地檢111年度偵字第3075號 彰化地院 111年易字第232號 111.6.9 彰化 地院 111年易字第232號 111.6.9 彰化地檢111年度執字第2876號